Inventaris van het archief van het Staatstoezicht op de Volksgezondheid: Hoofdinspectie Geneesmiddelen, 1962-1994
Nationaal Archief, Den Haag
Ministerie van Volksgezondheid, Welzijn en Sport: Hoofdinspectie Geneesmiddelen
Hoofdisp. Geneesmiddelen
1962-1994
5033
22.50 meter; 494 inventarisnummers.
Normale geschreven, getypte en gedrukte documenten, geen bijzondere handschriften.
Nationaal Archief, Den Haag
Ministerie van Volksgezondheid, Welzijn en Sport / Hoofdinspectie Geneesmiddelen
Het archief bevat stukken betreffende onder meer wet- en regelgeving, advisering van de minister, commissies en werkgroepen, (bijwerkingen van) geneesmiddelen, drugsbeleid, internationale regelingen, verslagen van bezoeken aan internationale bijeenkomsten, opleidingen (o.a. met betrekking tot nucleaire geneeskunde), en (wetenschappelijk) onderzoek. Daarnaast zijn er nota's en correspondentie betreffende de organisatie zelf, en stukken met betrekking tot huisvesting, procedures, en personele aangelegenheden.
Archiefvorming
Geschiedenis van de archiefvormer
De volledige historische achtergronden en ontwikkelingen van de Hoofdinspectie Geneesmiddelen zijn uitgebreid beschreven in de volgende publicatie:
5. Zicht op toezicht. Een institutioneel onderzoek naar het staatstoezicht op de volksgezondheid, 1940-1990 (samenstelling: drs. L.B. Humbert; ISBN 90-74442-06-4), 's-Gravenhage 1993.
Geschiedenis van het archiefbeheer
De verwerving van het archief
Het archief is krachtens bepalingen van de Archiefwet overgebracht.
Inhoud en structuur van het archief
2.27
Selectie en vernietiging
Voor de selectie werd gebruik gemaakt van het 'Basis Selectie Document (BSD) Inspectie voor de Gezondheidszorg, 1940-1999', versie september 2000.
Het te bewaren gedeelte is naar het Nationaal Archief gestuurd.
Het te vernietigen bestand is, na verkregen toestemming, afgevoerd naar Van Gansewinkel Nederland BV te Apeldoorn en daar op de gebruikelijke manier vernietigd.
Ordening van het archief
Het archief is allereerst ingedeeld naar beleidsterrein. Met een beleidsterrein wordt bedoeld een afgebakend onderwerp van overheidsbemoeienis, in dit geval dus: "Toezicht op de volksgezondheid", en daarnaast "Ondersteunende processen".
Per beleidsterrein is het archief onderverdeeld naar handeling. Per handeling zijn de beschrijvingen van de dossiers vermeld. Een handeling wordt verricht door een actor ter uitvoering van een taak, of op grond van een wettelijke bevoegdheid. Een actor is een overheidsinstelling die bevoegd is zelfstandig op te treden (bijvoorbeeld een minister) binnen het beleidsterrein. Op een beleidsterrein treden meerdere actoren handelend op.
Aanwijzingen voor de gebruiker
Openbaarheidsbeperkingen
Volledig openbaar.
Materiële beperkingen
Andere toegang
Het archief was aanvankelijk beschreven in de Institutionele Toegangen:
5.005.5033 - Institutionele Toegang op de gegevensbestanden met betrekking tot het beleidsterrein Staatstoezicht op de Volksgezondheid over de periode 1950-1994
5.912.5033 - Institutionele Toegang op de gegevensbestanden met betrekking tot de organisatie en het personeel van de organisatieonderdelen van het Ministerie van Volksgezondheid, Welzijn en Sport, (1968) 1974-1997
Aanvraaginstructie
Openbare archiefstukken kunnen online worden aangevraagd en gereserveerd. U kunt dit ook via de terminals in de studiezaal van het Nationaal Archief doen. Om te kunnen reserveren dient u de volgende stappen te volgen:
U maakt een profiel aan op www.gahetna.nl, en logt vervolgens in
Via de archiefinventaris (alleen de beschrijvingen met rode nummers) selecteert u het gewenste archiefstuk door op de knop 'Reserveren' te klikken
In het volgende scherm geeft u aan op welke dag u het archiefstuk wilt inzien
Indien u zich bevindt in de studiezaal en een tafelnummer heeft ontvangen kunt u dit nummer vermelden. Als u geen tafelnummer heeft kunt u tafelnummer 777 laten staan
Vervolgens bevestigt u uw reservering door deze te versturen.
Verwant materiaal
Beschikbaarheid van kopieën
Beschrijving van de series en archiefbestanddelen
- Toezicht op de volksgezondheid 1940-1995, 005
  - Het houden van toezicht op de naleving van wettelijke voorschriften door zorgaanbieders. 1940-, 1
    Actor: Staatstoezicht op de Volksgezondheid/Inspectie voor de Gezondheidszorg
    Product: Inspectieverslagen, inspectierapporten.
    Opm.: Zorgaanbieders zijn instellingen en beroepsbeoefenaren.
    - Registratie van het verpakte geneesmiddel Vasolastine., 1949-1985; div. nrs
      - 1949-1971, 316; pak
      - 1972-1985, 317; pak
    - Incidenten in ziekenhuizen., 1960-1980; div. nrs
      - 1960-1973, 289; pak
      - 1974-1980, 290; pak
    - Inspectievergaderingen., 1962-1994; div. nrs
      - 1962-1963, 33; pak
      - 1964, 34; pak
      - 1965, 35; pak
      - 1966-1967, 36; pak
      - 1968-1969, 37; pak
      - 1970, 38; pak
      - 1971, 40; pak
      - 1972, 39; pak
      - 1973, 41; pak
      - 1974, 42; pak
      - 1975, jan. - aug. 1975, 43; pak
      - 1975, sep. - dec. 1975, 44; pak
      - 1976, jan. - mei 1976, 45; pak
      - 1976, juni - dec. 1976, 46; pak
      - 1977, jan. - juni 1977, 47; pak
      - 1977, aug. - nov. 1977, 48; pak
      - 1978, jan. - aug. 1978, 49; pak
      - 1978, sep. - dec. 1978, 50; pak
      - 1979, jan. - juni 1979, 51; pak
      - 1979, aug. - dec. 1979, 52; pak
      - 1980, jan. - apr. 1980, 53; pak
      - 1980, mei - aug. 1980, 54; pak
      - 1980, sep. - dec. 1980, 55; pak
      - 1981, jan. - juni 1981, 56; pak
      - 1981, aug. - dec. 1981, 57; pak
      - 1982, jan. - juni 1982, 58; pak
      - 1982, aug. - dec. 1982, 59; pak
      - 1983, jan. - apr. 1983, 60; pak
      - 1983, mei - aug. 1983, 61; pak
      - 1983, sep. - dec. 1983, 62; pak
      - 1984, jan. - apr. 1984, 63; pak
      - 1984, mei - aug. 1984, 64; pak
      - 1984, okt. - dec. 1984, 65; pak
      - 1985, jan. - apr. 1985, 66; pak
      - 1985, mei - okt. 1985, 67; pak
      - 1985, nov. - dec. 1985, 68; pak
      - 1986, jan. - mei 1986, 69; pak
      - 1986, juni - nov. 1986, 70; pak
      - 1987, jan. - feb. 1987, 71; pak
      - 1987, mrt. - aug. 1987, 72; pak
      - 1987, sep. - okt. 1987, 73; pak
      - 1987, nov. - dec. 1987, 74; pak
      - 1988, jan. - apr. 1988, 75; pak
      - 1988, mei - dec. 1988, 76; pak
      - 1989, jan. - aug. 1989, 77; pak
      - 1989, sep. - dec. 1989, 78; pak
      - 1990, 79; pak
      - 1991, feb. - juni 1991, 80; pak
      - 1991, juli - dec. 1991, 81; pak
      - 1992, jan. - juni 1992, 82; pak
      - 1992, juli - dec. 1992, 83; pak
      - 1993, jan. - apr. 1993, 84; pak
      - 1993, mei - dec. 1993, 85; pak
      - 1994, feb. - juni 1994, 86; pak
      - 1994, juli - dec. 1994, 87; pak
    - Verslagen van vergaderingen van het College ter beoordeling van verpakte geneesmiddelen., 1965-1971; div. nrs
      - 1965, jan. - feb. 1965, 133; pak
      - 1965, mrt. - apr. 1965, 134; pak
      - 1965, mei 1965, 135; pak
      - 1965, juni 1965, 136; pak
      - 1965, juli 1965, 137; pak
      - 1965, aug. 1965, 138; pak
      - 1965, sep. 1965, 139; pak
      - 1965, okt. 1965, 140; pak
      - 1965, nov. 1965, 141; pak
      - 1965, dec. 1965, 142; pak
      - 1966, jan. 1966, 143; pak
      - 1966, feb. 1966, 144; pak
      - 1966, mrt. 1966, 145; pak
      - 1966, apr. 1966, 146; pak
      - 1966, mei 1966, 147; pak
      - 1966, mei (aanvulling) 1966, 148; pak
      - 1966, juni 1966, 149; pak
      - 1966, juli 1966, 150; pak
      - 1966, aug. 1966, 151; pak
      - 1966, sep. 1966, 152; pak
      - 1966, okt. 1966, 153; pak
      - 1966, nov. 1966, 154; pak
      - 1966, dec. 1966, 155; pak
      - 1967, jan. 1967, 156; pak
      - 1967, feb. 1967, 157; pak
      - 1967, mrt. 1967, 158; pak
      - 1967, apr. - mei 1967, 159; pak
      - 1967, juni 1967, 160; pak
      - 1967, aug. 1967, 161; pak
      - 1967, sep.. 1967, 162; pak
      - 1967, okt.. 1967, 163; pak
      - 1967, nov. - dec. 1967, 164; pak
      - 1968, jan. 1968, 165; pak
      - 1968, mrt. 1968, 166; pak
      - 1968, apr. 1968, 167; pak
      - 1968, mei 1968, 168; pak
      - 1968, juni 1968, 169; pak
      - 1968, aug. 1968, 170; pak
      - 1968, sep. 1968, 171; pak
      - 1968, okt. 1968, 172; pak
      - 1968, nov. 1968, 173; pak
      - 1968, dec. 1968, 174; pak
      - 1969, jan. 1969, 175; pak
      - 1969, feb. 1969, 176; pak
      - 1969, mrt. 1969, 177; pak
      - 1969, apr. 1969, 178; pak
      - 1969, mei 1969, 179; pak
      - 1969, juni 1969, 180; pak
      - 1969, juli 1969, 181; pak
      - 1969, aug. 1969, 182; pak
      - 1969, sep. 1969, 183; pak
      - 1969, okt. 1969, 184; pak
      - 1969, nov. 1969, 185; pak
      - 1969, dec. 1969, 186; pak
      - 1970, jan. 1970, 187; pak
      - 1970, feb. 1970, 188; pak
      - 1970, mrt. 1970, 189; pak
      - 1970, apr. 1970, 190; pak
      - 1970, mei 1970, 191; pak
      - 1970, juni 1970, 192; pak
      - 1970, juli 1970, 193; pak
      - 1970, aug. 1970, 194; pak
      - 1970, sep. 1970, 195; pak
      - 1970, okt. - nov. 1970, 196; pak
      - 1970, dec. 1970, 197; pak
      - 1971, jan. - feb. 1971, 198; pak
      - 1971, mrt. 1971, 199; pak
      - 1971, apr. 1971, 200; pak
      - 1971, mei 1971, 201; pak
      - 1971, juni 1971, 202; pak
    - Onderzoek naar de bereiding en aflevering van infusievloeistoffen door de N.V. Brocades te Meppel naar aanleiding van sterfgevallen in het Diakonessenhuis te Eindhoven., 1966-1968; 287; pak
    - Bevoegdheid van tandartsen, vroedvrouwen, verloskundigen, wijkverpleegkundigen en fysiotherapeuten tot het voorschrijven van geneesmiddelen., 1970-1987; 417; pak
    - Verstrekken van methadon aan verslaafden., 1971-1985; div. nrs
      - 1971-1981, 330; pak
      - 1982-1985, 331; pak
    - Werkwijze bij het voorschrijven van geneesmiddelen, met name de gebruiksaanwijzing van deze middelen., 1974-1980; 113
    - Registratie van radioactieve geneesmiddelen op grond van de Wet op de Geneesmiddelenvoorziening., 1975-1984; 334
    - Nota inzake kostenbeheersing in de farmaceutische sector., 1976; 245
    - Rapport van de Werkgroep Geneesmiddelenverstrekking op Verpleegafdelingen van Ziekenhuizen en Verpleeghuizen., 1977; 437
    - Foutieve behandeling met infusievloeistoffen in het Wilhelmina Ziekenhuis Assen., 1978-1980; 297; pak
    - Chelatietherapie., 1982-1986; 321; pak
    - Rapporten van het Rijks Instituut voor Volksgezondheid en Milieuhygiëne inzake onderzoeken naar sterilisatoren bij apotheken in ziekenhuizen., 1985-1987; 404
    - Rapporten van drogistencontroleurs inzake het onvoldoende voorlichten van controleurs door de Hoofdinspectie voor de Geneesmiddelen en inzake een klacht over de manier van werken bij de afdeling drogisten van de Geneesmiddelen Inspectie., 1989-1990; 464
    - Nota 'Toezicht op medische hulpmiddelen nu en in de toekomst'., 1992; 476
  - Het uitbrengen van adviezen en verstrekken van inlichtingen aan de minister waaronder Volksgezondheid ressorteert betreffende het beleid en de eventueel daaruit voortvloeiende wet- en regelgeving. 1940-, 6
    - Wet op de Geneesmiddelenvoorziening / Wet op de Nederlandse Farmacopee en uitvoeringsregelingen, 1
      - Regelingen ten behoeve van het afgeven van exportverklaringen van pharmaceutisch specialité's., 1953-1984; 372
      - Wet op de Geneesmiddelenvoorziening., 1956-1984; 306; pak
      - Samenstelling van de Geneesmiddelencommissie., 1956-1985; 450
      - Besluit op de Geneesmiddelencommissie, genoemd in artikel 27 van de Wet op de Geneesmiddelenvoorziening., 1958-1961; 110
      - Besluit vergiften in apotheken en ziekenhuizen., 1958-1981; 284; pak
      - Farmacopee-Commissie., 1959-1990; 309; pak
      - Vestigingsbesluit kleinhandel in drogisterijartikelen., 1960-1972; 238
      - Verslagen van vergaderingen van de Subcommissie Uitoefening Artsenijkunst van de Geneesmiddelencommissie., 1962-1968; div. nrs
        - 1962-1965, 98; pak
        - 1967-1968, 99; pak
      - Apotheekrijp verklaren van gemeenten en gebieden., 1962-1981; div. nrs
        - 1962-1969, 243; pak
        - 1970-1981, 240; pak
      - Besluit uitoefening artsenijkunst., 1963-1981; 406; pak
      - Centrale Adviescommissie voor Gebiedsaanwijzing., 1963-1983; div. nrs
        - Benoeming en ontslag van leden, 1963-1983, 258
        - Verslagen van vergaderingen. 1964-1968, div. nrs
          - 1964, apr. - nov. 1964, 260
          - 1965, feb. - juni 1965, 261; pak
          - 1965, juli - dec. 1965, 262; pak
          - 1966, feb. - juli 1966, 263; pak
          - 1966, okt. - dec. 1966, 264; pak
          - 1967, 265; pak
          - 1968, 266; pak
      - Gebruik en de verkrijgbaarstelling van de anti-conceptiepil., 1964-1967; 393
      - Wijzigen van artikel 2 van het Besluit Vergoeding Vergunning., 1964-1974; 106
      - College ter beoordeling van geneesmiddelen (voorheen College ter beoordeling van verpakte geneesmiddelen)., 1964-1985; 92; pak
      - Besluit Farmaceutische preparaten., 1966-1976; 91; pak
      - WerkgroepUitoefening artsesenijbereidkunst-geneesmiddelen en concept-besluit Uitoefening artsenijbereidkunst-zelfstandigen., 1969; 116
      - Rapport van de Commissie Wekaminen inzake Gebruik Wekaminen., 1970-1972; 108
      - Vergaderstukken van de Adviescommissie Bijwerkingen Geneesmiddelen., 1970-1989; div. nrs
        - 1970-1974, 2; pak
        - 1975, 3; pak
        - 1976, 4; pak
        - 1980, 130
        - 1981, jan. - aug. 1981, 5; pak
        - 1981, sep. - dec. 1981, 6; pak
        - 1982, jan. - juni 1982, 7; pak
        - 1982, juli - dec. 1982, 8; pak
        - 1983, jan. - apr. 1983, 9; pak
        - 1983, mei - aug. 1983, 10; pak
        - 1983, sep. - dec. 1983, 11; pak
        - 1984, jan. - apr. 1984, 12; pak
        - 1984, mei - aug. 1984, 13; pak
        - 1984, sep. - dec. 1984, 14; pak
        - 1985, jan. - apr. 1985, 15; pak
        - 1985, mei - juni 1985, 16; pak
        - 1985, juli - sep. 1985, 17; pak
        - 1985, okt. - dec. 1985, 18; pak
        - 1986, jan. - mrt. 1986, 19; pak
        - 1986, apr. - juni 1986, 20; pak
        - 1986, juli - okt. 1986, 21; pak
        - 1986, nov. - dec. 1986, 22; pak
        - 1987, mrt. - apr. 1987, 23; pak
        - 1987, juni - juli 1987, 24; pak
        - 1987, aug. - nov. 1987, 25; pak
        - 1988, jan. - mrt. 1988, 26; pak
        - 1988, mei - juli 1988, 27; pak
        - 1988, aug. - nov. 1988, 28; pak
        - 1989, feb. - apr. 1989, 29; pak
        - 1989, mei - aug. 1989, 30; pak
        - 1989, sep. - okt 1989, 31; pak
      - Werkgroep ex artikel 13 van de Wet op de Geneesmiddelenvoorziening., 1973; 301
      - Commissie Buitenlandse Apothekers en Commissie Buitenlandse Apothekersassistenten., 1974-1986; div. nrs
        - Algemeen, 1974-1986, 282; pak
        - Vergaderingen, 1974-1986, 283; pak
      - Concept-rapport betreffende voorstel tot wijziging van het Besluit U.A.-zelfstandigheden (uitoefening artsenijkunst)., 1977-1978; 239
      - Uitbreiding en taakomschrijving van en het geven van een officiële status aan de Adviescommissie Bijwerkingen Geneesmiddelen., 1979-1988; 318; pak
      - Werkgroep ter verduidelijking van de interpretatie van de bepalingen over protocollen in het Besluit bereiding en aflevering van farmaceutische producten (Werkgroep Protocollen)., 1985-1990; 383
    - Regelingen ten behoeve van het afgeven van exportverklaringen van pharmaceutisch specialité's., 1953-1984; 372
    - Wet op de Geneesmiddelenvoorziening., 1956-1984; 306; pak
    - Samenstelling van de Geneesmiddelencommissie., 1956-1985; 450
    - Besluit op de Geneesmiddelencommissie, genoemd in artikel 27 van de Wet op de Geneesmiddelenvoorziening., 1958-1961; 110
    - Besluit vergiften in apotheken en ziekenhuizen., 1958-1981; 284; pak
    - Farmacopee-Commissie., 1959-1990; 309; pak
    - Vestigingsbesluit kleinhandel in drogisterijartikelen., 1960-1972; 238
    - Verslagen van vergaderingen van de Subcommissie Uitoefening Artsenijkunst van de Geneesmiddelencommissie., 1962-1968; div. nrs
      - 1962-1965, 98; pak
      - 1967-1968, 99; pak
    - Apotheekrijp verklaren van gemeenten en gebieden., 1962-1981; div. nrs
      - 1962-1969, 243; pak
      - 1970-1981, 240; pak
    - Besluit uitoefening artsenijkunst., 1963-1981; 406; pak
    - Centrale Adviescommissie voor Gebiedsaanwijzing., 1963-1983; div. nrs
      - Benoeming en ontslag van leden, 1963-1983, 258
      - Verslagen van vergaderingen. 1964-1968, div. nrs
        - 1964, apr. - nov. 1964, 260
        - 1965, feb. - juni 1965, 261; pak
        - 1965, juli - dec. 1965, 262; pak
        - 1966, feb. - juli 1966, 263; pak
        - 1966, okt. - dec. 1966, 264; pak
        - 1967, 265; pak
        - 1968, 266; pak
    - Gebruik en de verkrijgbaarstelling van de anti-conceptiepil., 1964-1967; 393
    - Wijzigen van artikel 2 van het Besluit Vergoeding Vergunning., 1964-1974; 106
    - College ter beoordeling van geneesmiddelen (voorheen College ter beoordeling van verpakte geneesmiddelen)., 1964-1985; 92; pak
    - Besluit Farmaceutische preparaten., 1966-1976; 91; pak
    - WerkgroepUitoefening artsesenijbereidkunst-geneesmiddelen en concept-besluit Uitoefening artsenijbereidkunst-zelfstandigen., 1969; 116
    - Rapport van de Commissie Wekaminen inzake Gebruik Wekaminen., 1970-1972; 108
    - Vergaderstukken van de Adviescommissie Bijwerkingen Geneesmiddelen., 1970-1989; div. nrs
      - 1970-1974, 2; pak
      - 1975, 3; pak
      - 1976, 4; pak
      - 1980, 130
      - 1981, jan. - aug. 1981, 5; pak
      - 1981, sep. - dec. 1981, 6; pak
      - 1982, jan. - juni 1982, 7; pak
      - 1982, juli - dec. 1982, 8; pak
      - 1983, jan. - apr. 1983, 9; pak
      - 1983, mei - aug. 1983, 10; pak
      - 1983, sep. - dec. 1983, 11; pak
      - 1984, jan. - apr. 1984, 12; pak
      - 1984, mei - aug. 1984, 13; pak
      - 1984, sep. - dec. 1984, 14; pak
      - 1985, jan. - apr. 1985, 15; pak
      - 1985, mei - juni 1985, 16; pak
      - 1985, juli - sep. 1985, 17; pak
      - 1985, okt. - dec. 1985, 18; pak
      - 1986, jan. - mrt. 1986, 19; pak
      - 1986, apr. - juni 1986, 20; pak
      - 1986, juli - okt. 1986, 21; pak
      - 1986, nov. - dec. 1986, 22; pak
      - 1987, mrt. - apr. 1987, 23; pak
      - 1987, juni - juli 1987, 24; pak
      - 1987, aug. - nov. 1987, 25; pak
      - 1988, jan. - mrt. 1988, 26; pak
      - 1988, mei - juli 1988, 27; pak
      - 1988, aug. - nov. 1988, 28; pak
      - 1989, feb. - apr. 1989, 29; pak
      - 1989, mei - aug. 1989, 30; pak
      - 1989, sep. - okt 1989, 31; pak
    - Werkgroep ex artikel 13 van de Wet op de Geneesmiddelenvoorziening., 1973; 301
    - Commissie Buitenlandse Apothekers en Commissie Buitenlandse Apothekersassistenten., 1974-1986; div. nrs
      - Algemeen, 1974-1986, 282; pak
      - Vergaderingen, 1974-1986, 283; pak
    - Concept-rapport betreffende voorstel tot wijziging van het Besluit U.A.-zelfstandigheden (uitoefening artsenijkunst)., 1977-1978; 239
    - Uitbreiding en taakomschrijving van en het geven van een officiële status aan de Adviescommissie Bijwerkingen Geneesmiddelen., 1979-1988; 318; pak
    - Werkgroep ter verduidelijking van de interpretatie van de bepalingen over protocollen in het Besluit bereiding en aflevering van farmaceutische producten (Werkgroep Protocollen)., 1985-1990; 383
    - Wet op de medische hulpmiddelen en uitvoeringsregelingen, 2
      - Wet op de medische hulpmiddelen., 1958-1970; 286; pak
      - Besluit medische wegwerpmiddelen., 1969-1977; 285
      - Besluit rubbercondomen., 1969-1984; 420
      - Besluit Electromedische apparatuur., 1972; 366
      - Ontwerp-besluit aansluitsystemen medische gasflessen., 1974; 495
      - Ontwerp-besluit anesthesie-apparatuur in ziekenhuizen., 1978; 496
      - Besluit Handel gesteriliseerde medische hulpmiddelen., 1980-1984; 322
    - Wet op de medische hulpmiddelen., 1958-1970; 286; pak
    - Besluit medische wegwerpmiddelen., 1969-1977; 285
    - Besluit rubbercondomen., 1969-1984; 420
    - Besluit Electromedische apparatuur., 1972; 366
    - Ontwerp-besluit aansluitsystemen medische gasflessen., 1974; 495
    - Ontwerp-besluit anesthesie-apparatuur in ziekenhuizen., 1978; 496
    - Besluit Handel gesteriliseerde medische hulpmiddelen., 1980-1984; 322
    - Wet op sera en vaccins / Wet op het menselijk bloed / Wet inzake bloedtransfusie en uitvoeringsregelingen, 3
      - Ontwerp Sera- en Vaccinbesluit., 1965-1972; 237
      - Ontwerp Apparatuurbesluit menselijk bloed., 1967-1969; 112
      - Wet op het menselijk bloed en bloedproducten en Wet inzake bloedtransfusie., 1967-1984; 111; pak
      - Besluit Bloedplasma en Bloedproducten., 1968-1970; 374
      - Commissie, bedoeld in artikel 1, eerste lid, onder c, van het Besluit bloedplasma en bloedproducten., 1970-1988; div. nrs
        - 1970-1974, 469; pak
        - 1975-1979, 470; pak
        - 1980-1982, 471; pak
        - 1983-1984, 472; pak
        - 1985, 473; pak
        - 1986-1988, 474; pak
      - Commissie ex artikel 14 van het Sera en Vaccins-besluit (Gezondheidsraad)., 1986-1988; 421; pak
    - Ontwerp Sera- en Vaccinbesluit., 1965-1972; 237
    - Ontwerp Apparatuurbesluit menselijk bloed., 1967-1969; 112
    - Wet op het menselijk bloed en bloedproducten en Wet inzake bloedtransfusie., 1967-1984; 111; pak
    - Besluit Bloedplasma en Bloedproducten., 1968-1970; 374
    - Commissie, bedoeld in artikel 1, eerste lid, onder c, van het Besluit bloedplasma en bloedproducten., 1970-1988; div. nrs
      - 1970-1974, 469; pak
      - 1975-1979, 470; pak
      - 1980-1982, 471; pak
      - 1983-1984, 472; pak
      - 1985, 473; pak
      - 1986-1988, 474; pak
    - Commissie ex artikel 14 van het Sera en Vaccins-besluit (Gezondheidsraad)., 1986-1988; 421; pak
    - Opiumwet en uitvoeringsregelingen, 4
      - Drugbeleid (o.a. Regeringsnota en Interdepartementale werkgroep drugbeleid), met kamervragen., 1967-1985; div. nrs
        - 1967-1972, 453; pak
        - 1973-1975, 454; pak
        - 1976-1978, 455; pak
        - 1979-1985, 456; pak
      - Wijziging Opiumwet., 1973-1982; 324; pak
      - Besluit verstrekking vervangende middelen aan drugverslaafden., 1977-1981; 386
    - Overige wet- en regelgeving, 5
      - Beschikking van de minister van Binnenlandse Zaken betreffende voorschriften inzake de aanschaffing, het beheer, het vervoer en de verstrekking van verdovende middelen door de Organisatie Bescherming Bevolking., 1953-1966; 384
      - Wijzigingen van de Gezondheidswet., 1953-1969; 362; pak
      - Herziening Schepenbesluit 1952 in verband met de geneesmiddelenvoorziening aan boord van schepen., 1960-1964; 369
      - Beperking van reclame voor geneesmiddelen in televisie-uitzendingen (Omroepwet)., 1961-1969; 373
      - Ambtelijke Werkgroep Geneesmiddelenwet., 1962-1965; 364; pak
      - Antibiotica-wet., 1963-1970; 122
      - Regeling terbeschikkingstelling van de, bij beschikking van 9 februari 1966 (Stcrt. 1966, nr. 29), als verdovende middelen aangewezen psychotogene stoffen., 1966-1968; 338
      - Klinisch geneesmiddelenonderzoek., 1968; 319
      - Ontwerp van Wet tot wijziging van de Drank- en Horecawet., 1972-1973; 312
      - Prijzen van Librium en Valium in de Geneesmiddelenmarkt., 1973-1978; 255; pak
      - Opsporingsbevoegdheid voor regionale inspecteurs in het kader van het ontwerp van Wet bacteriologische (biologische) en toxine wapens., 1978; 363
      - Wet Beroepsuitoefening Individuele Gezondheidszorg., 1978-1983; 89
      - Beleidsmatige implicaties van het advies van de Gezondheidsraad inzake de klinische farmacologie., 1982; 107
      - Rapport van de Werkgroep Medicatiebewaking., 1984; 311
      - Ontwerp-vrijstellingsregeling vitaminepreparaten., 1993; 354
    - Beschikking van de minister van Binnenlandse Zaken betreffende voorschriften inzake de aanschaffing, het beheer, het vervoer en de verstrekking van verdovende middelen door de Organisatie Bescherming Bevolking., 1953-1966; 384